最高法院刑事裁定　　　　　　　　　 110年度台抗字第1835號
再 抗告 人　陳昌其




上列再抗告人因加重詐欺等罪定應執行刑案件，不服臺灣高等法
院高雄分院中華民國110 年9 月14日駁回其抗告之裁定（110 年
度抗字第335 號），提起再抗告，本院裁定如下：
    主  文
再抗告駁回。
    理  由
一、裁判確定前犯數罪者，併合處罰之。又數罪併罰，宣告多數
    有期徒刑者，於各刑中之最長期以上，各刑合併之刑期以下
    ，定其刑期。再定其應執行之刑者，由該案犯罪事實最後判
    決法院之檢察官，聲請該法院裁定之；此觀刑法第50條第1
    項前段、第51條第5 款、第53條，及刑事訴訟法第477 條第
    1 項規定甚明。又執行刑之量定，係事實審法院自由裁量之
    職權，倘其所酌定之執行刑，並未違背刑法第51條各款所定
    之方法或範圍（即法律之外部性界限），亦無明顯違背公平
    、比例原則或整體法律秩序之理念（即法律之內部性界限）
    ，即不得任意指為違法或不當。
二、本件再抗告人陳昌其所犯如原裁定附表（下稱附表）所示共
    90罪，分別經法院判處罪刑確定在案。檢察官聲請就再抗告
    人所犯上開90罪定其應執行之刑，第一審法院審核後，認其
    聲請為正當，酌情就再抗告人所犯如上述附表所示各罪定其
    應執行有期徒刑12年8 月，經核其所定之應執行刑，並未逾
    法定範圍（即附表所示其中最長之有期徒刑1 年6 月以上，
    各罪之刑度總和有期徒刑103 年4 月以下），亦未逾附表編
    號1 至19曾經定應執行刑為有期徒刑12年與附表編號20至22
    曾經定應執行刑為有期徒刑2 年5 月之刑度總和（即有期徒
    刑14年5 月），亦無濫用裁量權或違反公平、比例及罪刑相
    當原則之情形。原裁定因而駁回再抗告人在第二審之抗告，
    已敘明其理由，經核於法並無不合。
三、再抗告意旨並未指出原裁定駁回其抗告究有如何違法或不當
    之情形，徒以其年少無知，加入詐欺集團擔任車手，於偵審
    期間已坦承全部犯行，深感悔悟，態度良好，原裁定並未審
    酌上情，從輕酌定其應執行刑，而維持第一審裁定，實嫌過
    重云云。
四、惟原裁定維持第一審法院所定之應執行刑，既合於法律規定
    之外部性界限，亦較上開附表編號1 至19、20至22前經裁定
    之應執行刑加計之刑度總和（即有期徒刑14年5 月）為少，
    已給予相當恤刑折扣，且未逾裁量之內部性界限或違反公平
    、比例及罪刑相當原則，尚難指為違法或不當。原裁定就抗
    告意旨所指，如何不足以採納，已說明其理由，核無違誤。
    再抗告意旨泛稱原裁定所定應執行刑過苛，請求重新定其應
    執行刑為有期徒刑12年以下等語，無非置原裁定明白論敘於
    不顧，徒憑己意而為指摘，核其再抗告為無理由，應予駁回
    。
據上論結，應依刑事訴訟法第412 條，裁定如主文。
中    華    民    國   110    年    11    月    11    日
                  刑事第一庭審判長法  官  郭  毓  洲  
                                  法  官  林  英  志  
                                  法  官  林  靜  芬  
                                  法  官  蔡  憲  德  
                                  法  官  周  盈  文  
本件正本證明與原本無異
                                  書記官
中    華    民    國   110    年    11    月    18    日